臺灣臺南地方法院民事裁定
111年度勞執字第28號
聲  請  人  林沛盈
相  對  人  百企貿易有限公司

法定代理人  吳宮安
上列當事人間因勞資爭議調解事件，聲請人聲請准予強制執行，
本院裁定如下：
    主  文
兩造於民國一百一十一年六月二十三日在臺南市政府勞工局成立
之臺南市政府勞資爭議調解紀錄，其中關於如附表所示調解內容
，准予強制執行。
聲請程序費用由相對人負擔。
    理  由
一、本件聲請意旨略以：兩造於民國111年6月23日在臺南市政府
    勞工局（下稱勞工局，聲請裁定准予強制執行狀誤載為財團
    法人臺南勞資事務基金會）就兩造間之勞資爭議調解成立；
    詎相對人不依調解內容履行其義務。為此，爰依勞資爭議處
    理法第59條第1項規定，聲請本院就兩造間勞資爭議調解所
    成立如附表所示調解內容，裁定准予強制執行等語。
二、按勞資爭議經調解成立或仲裁者，依其內容當事人一方負私
    法上給付之義務，而不履行其義務時，他方當事人得向該管
    法院聲請裁定強制執行並暫免繳裁判費；於聲請強制執行時
    ，並暫免繳執行費。有下列各款情形之一者，法院應駁回其
    強制執行裁定之聲請：1.調解內容或仲裁判斷，係使勞資爭
    議當事人為法律上所禁止之行為。2.調解內容或仲裁判斷，
    與爭議標的顯屬無關或性質不適於強制執行。3.依其他法律
    不得為強制執行。勞資爭議處理法第59條第1項及第60條分
    別定有明文。
三、經查，聲請人主張兩造於111年6月23日在勞工局就兩造間之
    勞資爭議調解成立之事實，業據其提出所述相符之臺南市政
    府勞資爭議調解紀錄影本1份為證，應堪信為真正。次查，
    觀之前開勞資爭議調解紀錄，可知相對人負有如附表所示私
    法上給付義務。再查，聲請人主張相對人不依調解內容履行
    其義務；經本院將聲請人提出之聲請裁定准予強制執行狀繕
    本送達予相對人，通知相對人如已依調解紀錄履行或有其他
    意見陳述，請於文到5日內具狀表示意見，該通知業於111年
    8月9日送達於相對人，有本院送達證書1份在卷可按，惟相
    對人並未具狀向本院意見，足見聲請人主張之前開事實，亦
    堪信為實在。另觀諸兩造間成立之前開調解內容，亦無勞資
    爭議處理法第60條所定法院應駁回其強制執行裁定聲請之情
    形。從而，聲請人依勞資爭議處理法第59條第1項規定，聲
    請本院就兩造於111年6月23日在勞工局就兩造間之勞資爭議
    調解所成立如附表所示調解內容，裁定准予強制執行，為有
    理由，應予准許。
四、依勞資爭議處理法第59條第1項，非訟事件法第21條第2項，
    民事訴訟法第78條，裁定如主文。
中　　華　　民　　國　　111 　年　　8 　　月　　30　　日
                  民事勞工法庭  法  官  伍逸康
以上正本係照原本作成。　　　　　　　　　　
如對本裁定抗告須於裁定送達後10日內向本院提出抗告狀，並繳
納抗告費新臺幣1,000元。
中　　華　　民　　國　　111 　年　　8 　　月　　30　　日
                                書記官  康紀媛
附表：
相對人自民國一百一十一年七月十六日起至一百一十二年四月十六日止，分十期給付，每期給付新臺幣（下同）肆仟玖佰柒拾元，如一期未給付，視為全部到期。